# 联营企业追加投资

提问人：一云 时间：2023-06-19 17:20:24
陈老师： 我方对按权益法核算的联营企业又追加投资（货币出资），仍为按权益法核算的联营企业， 对追加投资形成的长投小于按追加出资比例享有的净资产之间的差额，计入哪个科目？
一云

回答人：chenyiwei
仍然确认为长期股权投资成本。但如果首次投资时确认过负商誉（营业外收入）的，则在前次确认的运维收入的限度内，确认为营业外支出，超出部分才计入投资成本。
参考：《企业会计准则第 2 号——长期股权投资》（ 2014 年修订）的应用指南：
按照权益法核算的长期股权投资，一般会计处理为：
(1）初始投资或追加投资时，按照初始投资成本或追加投资的投资成本，增加长期股权投资的账面价值。
(2）比较初始投资成本与投资时应享有被投资单位可辨认净资产公允价值的份额，前者大于后者的，不调整长期股权投资账面价值；前者小于后者的，应当按照二者之间的差额调增长期股权投资的账面价值，同时计人取得投资当期损益。

提问人：一云 时间：2023-06-29 10:29:47
陈老师：贷方计入哪个科目呢？ 资本公积还是投资收益？

回答人：chenyiwei
营业外收入。这是负商誉性质。

提问人：一云 时间：2023-07-03 09:35:19
陈老师：这次不是初始投资了，是我方已经成为该企业的股东之后的追加投资，对二次出资形成的长投与净资产的差额不属于权益性交易、计入资本公积吗？

回答人：chenyiwei
这部分仍然是一项长投的初始计量，不是权益*易。